# 请教陈版主：收到联营企业大股东 2 笔补偿款的处理

提问人：serenesummer 时间：2023-06-02 18:48:
2019 年 1 月 1 日，A公司与非关联方B公司签订协议，A收购B公司旗下处于建设期的C公司30%股权，收购价款 1 亿元。收购完成后，B持有C公司70%股份，A持有C公司30%股份。协议还约定C公司要在 2022 年 1 月 1 日前达产，如不能按时达产， B公司需向A公司支付 1000 万元赔偿金。 2022 年 1 月 1 日C公司未能达产，B公司按协议支付 1000 万元给A公司。请问A公司取得 1000 万元后应如何进行会计处理？
2022 年 2 月 1 日，政府检查C公司建设期合规性，C公司因其在 2018 年建设过程违规被政府罚款 600 万元，A公司与B公司协商 2018 年违规属于A公司收购30%股份前的事项，C公司支付罚款后，由B公司补偿 180 万元给A公司，请问A公司收到 180 万元如何进行会计处理？

回答人：chenyiwei
1 、 2022 年 1 月 1 日C公司未能达产，B公司按协议支付 1000 万元给A公司。此时A公司应就C公司未能按时达产的状况，考虑存在减值迹象，对C公司的30%股权投资进行减值测试和计提减值准备。在此基础上，收到B公司补偿的1000 万元确认为营业外收入，即类似于非同一控制下合并中或有对价的处理。
2 、该部分补偿款，在A公司按权益法核算确认在该罚款中应承担的30%份额的基础上（冲减投资收益），可以确认为营业外收入。